vi: Loại ống thông hơi: Thông hơi tự nhiên; Cân bằng; Đồng tâm; Thông hơi trực tiếp; Thành đôi (Loại B); Quạt thông gió; Thành đơn; Khác
ro-RO: Tipul de țeavă de ventilație: Ventilație atmosferică; Echilibrat; Concentric; Ventilație directă; Perete dublu (tip B); Ventilație mecanică; Cu perete simplu; Altele
da: Udluftningsrørstype: Atmosfærisk udluftning; Balanceret; Koncentrisk; Direkte udluftning; Dobbeltvægget (Type B); Strømudluftning; Enkelt væg; Andet
de: Entlüftungsrohrtyp: Atmosphärische Entlüftung; Ausgewogen; Konzentrisch; Direkte Belüftung; Doppelwandig (Typ B); Hochleistungsgebläse; Einwanding; Sonstiges
hr-HR: Vrsta ventilacijske cijevi: Atmosferski odzračivač; Uravnotežena; Koncentrično; Izravni otvor; Dvostruka stijenka (tip B); Ventilacijski otvor; Jednostruka stijenka; Ostalo
hu: Szellőzőcső típusa: Légköri szellőző; Kiegyensúlyozott; Koncentrikus; Közvetlen szellőzés; Duplafalú (B típus); Elektromos szellőző; Egyrétegű; Egyéb
pl: Typ rury odpowietrzającej: Odpowietrznik atmosferyczny; Zrównoważone; Koncentryczny; Bezpośredni wyrzut spalin; Podwójna ścianka (typ B); Wentylatorowy; Jednościenne; Inne
sv: Typ av ventilationsrör: Atmosfärisk ventil; Balanserad; Koncentrisk; Direkt ventilation; Dubbelväggig (typ B); Elventil; Enväggig; Annat
nl: Type ontluchtingspijp: Atmosferische ventilatieopening; Evenwichtig; Concentrisch; Directe ventilatie; Dubbelwandig (type B); Elektrische ventilatie; Enkelwandig; Overig
pt-BR: Tipo de tubo de ventilação: Ventilação atmosférica; Balanceado; Concêntrico; Ventilação direta; Parede dupla (Tipo B); Ventilação forçada; Parede única; Outro
ko: 환기 파이프 유형: 자연 환기; 밸런스드; 동축형; 직접 환기; 이중벽(B형); 강제 환기; 단일벽; 기타
zh-CN: 通风管类型: 大气通风管; 平衡式; 同心管; 直排式; 双层壁（B 型）; 动力通风管; 单墙式; 其他
tr: Havalandırma borusu tipi: Atmosferik havalandırma; Dengeli; Eşmerkezli; Doğrudan havalandırma; Çift cidarlı (Tip B); Güçlü havalandırma; Tek cidarlı; Diğer
el: Τύπος σωλήνα εξαερισμού: Ατμοσφαιρικός αεραγωγός; Ομοαξονικός; Ομόκεντρος; Άμεσος εξαερισμός; Διπλό τοίχωμα (Τύπος Β); Αεραγωγός τροφοδοσίας; Μονού τοιχώματος; Άλλο
fr: Type de conduit de ventilation: Évent atmosphérique; Équilibré; Concentrique; Ventouse directe; Double paroi (type B); Ventilation assistée; Simple paroi; Autre
ru: Тип вентиляционной трубы: Выпуск в атмосферу; Сбалансированный; Концентрический; Прямая вентиляция; С двойными стенками (тип B); Принудительная вентиляция; Одинарные стенки; Другое
lt-LT: Vėdinimo vamzdžio tipas: Atmosferos ventiliacija; Tolygus svoris; Koncentrinis; Tiesioginis vėdinimas; Dvigubos sienelės (B tipas); Maitinimo ventiliacija; Viena sienelė; Kita
cs: Typ ventilačního potrubí: Odtah; Vyvážené; Koncentrický; Přímý odtah; Dvoustěnný (typ B); Odtah s ventilátorem; Jednostěnné; Jiné
th: ประเภทท่อระบายอากาศ: ท่อระบายอากาศแบบเปิดสู่ภายนอก; แบบสมดุล; ท่อร่วมแกนเดียว; ระบายอากาศตรง; ท่อแบบสองชั้น (ชนิด B); ท่อแบบใช้พัดลมช่วย; ผนังชั้นเดียว; อื่นๆ
nb: Type ventilasjonsrør: Atmosfærisk utlufting; Balansert; Konsentrisk; Direkte utlufting; Dobbeltvegget (type B); Strømutlufting; Enkel vegg; Annet
sl-SI: Vrsta prezračevalne cevi: Atmosferski odtok; Uravnotežena; Koncentrično; Neposredno odzračevanje; Dvojna stena (tip B); Zračnik; Enojna stena; Druga
ja: 通気管の種類: 大気ベント; バランス; 同心円; 直接ベント; ダブルウォール（タイプB）; パワーベント; シングルウォール; その他
bg-BG: Тип вентилационна тръба: Атмосферен вентилационен отвор; Балансирано; Концентрично; Директен вентилационен отвор; Двойна стена (тип B); Вентилация с мотор; Едностенно; Друго
en: Vent pipe type: Atmospheric vent; Balanced; Concentric; Direct vent; Double-wall (Type B); Power vent; Single-wall; Other
zh-TW: 通風管類型: 大氣通風口; 平衡; 同心; 直接通風口; 雙層壁 (B 型); 動力通風口; 單層; 其他
es: Tipo de tubo de ventilación: Respiradero atmosférico; Equilibrado; Concéntrico; Ventilación directa; Doble pared (tipo B); Ventilación eléctrica; Capa única; Otros
it: Tipo di tubo di sfiato: Sfiato atmosferico; Equilibrato; Concentrico; Sfiato diretto; Doppia parete (tipo B); Sfiato di potenza; Parete singola; Altro
sk-SK: Typ vetracieho potrubia: Atmosférický vetrací otvor; Vyvážené; Koncentrické; Na priame odvetrávanie; Dvojstenná (typ B); Nútené odvetrávanie; Samostatná stena; Iné
fi: Tuuletusputken tyyppi: Ilmakehän venttiili; Tasapainotettu; Samankeskinen; Suora tuuletus; Kaksinkertainen seinä (tyyppi B); Sähköinen tuuletus; Yksiseinäinen; Muu
pt-PT: Tipo de tubo de ventilação: Ventilação atmosférica; Equilibrado; Concêntrico; Ventilação direta; Parede dupla (Tipo B); Ventilação forçada; Parede simples; Outro